【裁判字號】    95,簡上,334
【裁判日期】    950720
【裁判案由】    家庭暴力防治法
【裁判全文】
臺灣板橋地方法院刑事判決             95年度簡上字第334號
上  訴  人  臺灣板橋地方法院檢察署檢察官
被      告  乙○○
上列上訴人因被告違反家庭暴力防治法案件，不服中華民國九十
五年四月二十五日本院以九十五年度簡字第一八七八號所為之第
一審判決（聲請簡易判決處刑案號：九十五年度偵字第六八六二
號），提起上訴及移送併辦（九十五年度偵字第一一一七四號）
，本院管轄之第二審合議庭判決如下：
    主  文
原判決撤銷。
乙○○連續違反法院依家庭暴力防治法第十三條所為禁止直接騷
擾之聯絡行為、遠離住居所之民事通常保護令裁定，處拘役伍拾
日，如易科罰金，以參佰元折算壹日。
    事  實
一、乙○○與丙○○為夫妻，二人間具有家庭暴力防治法第三條
    第一款所定之家庭成員關係。乙○○前因對丙○○實施家庭
    暴力行為，經本院家事法庭於民國九十五年二月二十七日核
    發九十五年度家護字第八八號民事通常保護令，命乙○○不
    得直接或間接對丙○○為騷擾之聯絡行為，並應遠離丙○○
    位於臺北縣新莊市○○路二二五巷二十二弄四號二樓住處至
    少一百公尺，上開民事通常保護令之有效期間為一年，乙○
    ○並於九十五年三月十日經執行該保護令之臺北縣政府警察
    局新莊分局員警告知而知悉上開內容。詎乙○○竟基於違反
    保護令之概括犯意，分別於上開通常保護令有限期間內之九
    十五年三月十八日晚間九時許，及同年四月二十六日晚間九
    時許，二次前往丙○○上揭住處門口，均用力拍打大門並大
    聲辱罵丙○○（公然侮辱部分皆未據告訴），直接騷擾丙○
    ○，而連續違反本院前述民事通常保護令裁定。
二、案經臺北縣政府警察局新莊分局分別移送臺灣板橋地方法院
    檢查署檢察官偵查後聲請簡易判決處刑及移送併辦。
    理  由
一、上揭犯罪事實，業據被告乙○○於警詢、偵查及本院審理時
    均自白不諱，核與告訴人丙○○於警詢中指述之情節相符，
    並有本院九十五年度家護字第八八號民事通常保護令一件、
    臺北縣政府警察局新莊分局九十五年三月十六日北縣警新刑
    字第０９５０００７８５１號函、該局保護令執行紀錄表各
    一紙、戶口名簿一份及現場照片二張在卷可憑，足認被告之
    自白與事實相符。從而本案事證明確，被告犯行堪予認定。
二、查被告行為後，如附表所示之相關法律均業經變更，並均於
    九十五年七月一日施行，茲經整體比較結果，裁判時之新法
    並未較有利於被告，依現行刑法第二條第一項前段規定（現
    行刑法第二條第一項之規定，係規範行為後法律變更所生新
    舊法比較適用之準據法，於新法施行後，應適用新法第二條
    第一項之規定，為「從舊從輕」之比較，有最高法院九十五
    年第八次刑事庭會議決議可資參考），自均應適用行為時即
    修正前之各規定論處，合先敘明。核被告所為，係犯家庭暴
    力防治法第五十條第二款、第四款之違反保護令罪。被告前
    後二次違反保護令之犯行，時間緊接，所犯係構成要件相同
    之罪，顯基於概括犯意為之，為連續犯，應依行為時即修正
    前之刑法第五十六條規定，論以一罪，並加重其刑。檢察官
    雖僅就被告九十五年三月十八日之違反保護令犯行聲請簡易
    判決處刑，惟被告九十五年四月二十六日之違反保護令犯行
    ，與聲請簡易判決處刑部分有連續犯之裁判上一罪關係，為
    聲請簡易判決處刑效力所及，且經檢察官移送併辦，本院自
    得併予審究。
三、原審依卷內證據資料，認被告犯罪事證明確，而予以論罪科
    刑，固非無見。惟原審未及審酌被告九十五年四月二十六日
    之違反保護令犯行，容有未洽。檢察官執此為由提起上訴，
    為有理由，應由本院管轄之第二審合議庭將原判決予以撤銷
    改判。爰審酌被告明知上開通常保護令之內容，竟仍二度違
    反禁令，顯然漠視法令之禁制，惟其坦承犯行之犯後態度，
    暨其犯罪之動機、目的、手段、所生危害等一切情狀，量處
    如主文所示之刑，並依行為時即修正前第四十一條第一項前
    段、罰金罰鍰提高標準條例第二條（現已刪除）之規定，諭
    知易科罰金之折算標準。
據上論斷，應依刑事訴訟法第四百五十五條之一第一項、第三項
、第三百六十九條第一項前段、第三百六十四條、第二百九十九
條第一項前段，家庭暴力防治法第五十條第二款、第四款，刑法
第十一條前段、第二條第一項前段、修正前第五十六條、修正前
第四十一條第一項前段，修正前罰金罰鍰提高標準條例第二條，
判決如主文。
本案由檢察官甲○○聲請以簡易判決處刑，經檢察官溫祖德到庭
執行職務。
中    華    民    國    95    年    7     月    20    日
                  刑事第九庭    審判長法  官  樊季康
                                      法  官  連育群
                                      法  官  劉元斐
上列正本證明與原本無異。
不得上訴。
                                      書記官  郭玉芬
中    華    民    國    95    年    7     月    20    日
附錄本案論罪科刑所引法條：
家庭暴力防治法第五十條：
違反法院依第十三條、第十五條所為之下列裁定者，為本法所稱
之違反保護令罪，處三年以下有期徒刑、拘役或科或併科新台幣
十萬元以下罰金︰
一  禁止實施家庭暴力行為。
二  禁止直接或間接騷擾、接觸、通話或其他連絡行為。
三  命遷出住居所。
四  遠離住居所、工作場所、學校或其他特定場所。
五  命完成加害人處遇計畫：戒癮治療、精神治療、心理輔導或
    其他治療、輔導。
附表：
┌──────┬───────────┬───────────┬────────────┐
│相關修正條文│行為時即修正前之規定  │裁判時即修正後之規定  │本案具體適用後之比較結果│
├──────┼───────────┼───────────┼────────────┤
│連續犯（刑法│連續數行為而犯同一之罪│刪除                  │被告先後二次違反保護令之│
│第五十六條）│名者，以一罪論。但得加│                      │犯行，依修正前之規定，係│
│            │重其刑至二分之一。    │                      │論以一罪，依修正後之規定│
│            │                      │                      │則有可能數罪併罰，修正後│
│            │                      │                      │之規定並未較有利於被告。│
├──────┼───────────┼───────────┼────────────┤
│易科罰金之折│犯最重本刑為五年以下有│犯最重本刑為五年以下有│依行為時即修正前刑法第四│
│算標準（刑法│期徒刑以下之刑之罪，而│期徒刑以下之刑之罪，而│十一條第一項前段、罰金罰│
│第四十一條第│受六個月以下有期徒刑或│受六個月以下有期徒刑或│鍰提高標準條例第二條前段│
│一項前段）  │拘役之宣告，因身體、教│拘役之宣告者，得以新臺│（現已刪除）之規定，易科│
│            │育、職業、家庭之關係或│幣一千元、二千元或三千│罰金係以銀元一百元以上三│
│            │其他正當事由，執行顯有│元折算一日，易科罰金。│百元以下折算一日，換算新│
│            │困難者，得以一元以上三│                      │臺幣後，係以新臺幣三百元│
│            │元以下折算一日，易科罰│                      │以上九百元以下折算一日，│
│            │金。                  │                      │惟依修正後之刑法第四十一│
│            │                      │                      │條第一項前段規定，其最低│
│            │                      │                      │易科罰金之折算標準為新臺│
│            │                      │                      │幣一千元，自以修正前之規│
│            │                      │                      │定有利於被告。          │
└──────┴───────────┴───────────┴────────────┘


司法院資訊處製作；財團法人民間司法改革基金會備份。
